臺灣高等法院臺中分院刑事判決　　　　　　　　　　九十一年度上易字第七○一號
　　上　訴人即
　　被　　　告　乙○○
右上訴人因妨害名譽案件，不服臺灣南投地方法院九十年度易字第七九九號中華民國
九十一年二月二十五日第一審判決（起訴案號：臺灣南投地方法院檢察署九十年度偵字
第三七八一號），提起上訴，本院判決如左：
      主  文
上訴駁回。
      事  實
一、乙○○（起訴書誤載為徐運隆，惟不影響起訴對象之同一性）與丙○○係甥舅關
    係，二人相處不睦。嗣至民國（下同）九十年十月六日下午二時三十分許，乙○
    ○見丙○○自家中步行外出送客，竟在南投縣埔里鎮○○街一四一巷六號檳榔攤
    前供公眾通行之巷道，基於公然侮辱之犯意，以台語大聲辱罵「幹你娘」、「幹
    你祖公」、「幹你祖媽」等足以貶損丙○○名譽之言語，公然侮辱丙○○。
二、案經丙○○訴由南投縣警察局埔里分局報請台灣南投地方法院檢察署檢察官偵查
    起訴。
      理  由
一、訊據本案上訴人即被告乙○○（以下簡稱為被告）矢口否認伊有公訴人所指訴之
    上開公然侮辱犯行，並辯稱：伊當時雖曾因為伊之孫子正在附近水槽玩水，伊要
    其返家，但伊之孫子不從，伊即對伊之孫子揚稱要叫其祖母前來修理等語，但伊
    絕未以任何言語辱罵丙○○，係受誣陷等語。
二、第查：被告前開犯罪事實業據告訴人丙○○於警訊、偵訊及於原審法院訊問時，
    均指訴綦詳，核與當時亦有在場之證人林賜雄於警訊、偵查中，所證述之情節大
    致相符，證人林賜雄於原審法院訊問時，復結證稱：「當天我去找我同學丙○○
    商量同學會的事，之後丙○○送我出來開車，兩人走到育英街一四一巷六號前檳
    榔攤，乙○○就在場大聲罵髒話，告訴人見附近沒有人，就回頭問『你是在罵我
    嗎？』，被告說『對，就是罵你。』，接連又講了一連串的三字經，當時在場者
    並無小孩子在玩水。‧‧‧」（見原審法院九十年十二月二十七日訊問筆錄）等
    語綦詳。參酌證人林賜雄與被告並不相識亦無夙怨，實無甘冒偽證重罪之風險，
    迭於偵審程序中出面指證被告之理，況被告辯稱其基於管教、責罵孫子之動機而
    出言喝叱之言語，與告訴人、證人在場聽聞被告辱罵三字經等不堪字眼相去甚遠
    ，衡情斷無誤聽其內容之可能，是被告上開辯解，無非飾卸之詞，要無可採。本
    件事證明確，被告犯行洵堪認定，應予論科。
三、核被告所為，係犯刑法第三百零九條第一項之公然侮辱罪。原審法院以被告之犯
    罪事證已甚明確，乃審酌被告之品行（並無前科）、犯罪手段、對告訴人名譽所
    致危害、及其犯罪後尚未與告訴人達成和解等一切犯罪情狀，並依據刑事訴訟法
    第二百九十九條第一項前段、刑法第三百零九條第一項、第四十一條第一項前段
    ，罰金罰鍰提高標準條例第一條前段、第二條等規定，量處被告拘役二十五日，
    並諭知易科罰金之折算標準，其認事用法均無不合，量刑亦屬妥適。被告仍以陳
    詞上訴否認犯罪，請求本院將原審有罪判決撤銷，改判其無罪，其上訴核無理由
    ，應予駁回。
四、據上論斷，應依刑事訴訟法第三百六十八條，判決如主文。
本案經檢察官甲○○到庭執行職務。
中      華      民      國　  九十一     年      五       月     八     日
                            　　　臺灣高等法院臺中分院刑事第三庭
                                        審判長法  官　陳　朱  貴
                                              法　官  胡  忠  文
                                            法　官  廖  柏　基
右正本證明與原本無異。
不得上訴。
                                              書記官  詹　錫　朋
中      華      民      國　  九十一     年      五       月     九     日
附錄本案論罪科刑法條：
刑法第三百零九條第一項：
公然侮辱人者，處拘役或三百元以下罰金。
                                                              　　　　　Ｆ
